---
title: "[ME315A] Lab06"
author: "João Vitor Expedito Silva de Oliveira RA: 294836"
format: pdf
editor: source
---

## SQLite 

O **SQLite** é uma biblioteca embutida em um processo único que é autônomo, não necessita de servidor e exige zero de configuração. O código é de domínio público e seu uso é gratuito em qualquer tipo de utilização. Trata-se de um sistema SQL completo, capaz de utilizar múltiplas tabelas, índices, gatilhos e visões. Ele funciona, virtualmente, em qualquer plataforme (incluindo móveis) e pesa cerca de 600KB.

## Objetivos

Ao fim deste laboratório, você deverá ser capaz de: - Conectar-se a um banco de dados do tipo SQLite utilizando o R como interface; - Explorar quais são as tabelas disponíveis no referido banco de dados; - Identificar quais são as colunas de uma dada tabela existente no banco de dados; - Realizar pesquisas simples; - Extrair registros do banco de dados e armazená-las em objetos do R; - Realizar pesquisas mais complexas, utilizando `WHERE`, `GROUP BY`, `INNER JOIN`, `HAVING, LIMIT`, `DISTINCT` e `GLOB`.

## Recomendações Gerais

- Toda manipulação de dados deve ocorrer com verbos do pacote `dplyr`.
- O livro `R for Data Science` possui um excelente capítulo sobre strings.


## Atividade

1. Baixe o arquivo `disco.db` e armazene na variável `path` o caminho completo (pasta) na qual o arquivo foi gravado. Utilize o comando `file.path()` para combinar a variável path com o nome do arquivo (`disco.db`) e obter o nome do arquivo com seu respectivo caminho. Armazene este resultado na variável `fname`.

```{r}
path <- "/cloud/project"

fname <- file.path(path, "disco.db")

fname
```

2. Utilizando o pacote `RSQLite`, conecte-se ao arquivo de banco de dados. Armazene a conexão na variável `conn`.

```{r}
library(RSQLite)

conn <- dbConnect(SQLite(), fname)
```


3. Liste as tabelas existentes no banco de dados.

```{r}
dbListTables(conn)
```

4. Identifique os nomes de todas as colunas existentes na tabela `customers`.

```{r}
dbListFields(conn, 'customers')
```

5. Utilizando apenas `SQLite`, com o apoio do comando `dbGetQuery`, identifique quantos clientes estão atualmente cadastrados neste banco de dados.

```{r}
clientes_cadastrados <- 'SELECT COUNT(*) AS QTD_CLIENTES FROM customers'

dbGetQuery(conn, clientes_cadastrados)
```

6. Utilizando **apenas** `SQLite`, identifique o número de países diferentes em que moram os clientes encontrados acima.

```{r}
paises_diferentes <- 'SELECT COUNT(DISTINCT Country) AS PAISES_DIFERENTES FROM customers'

dbGetQuery(conn, paises_diferentes)
```

7. Utilizando **apenas** `SQLite`, quantos clientes existem por país? A tabela resultante deve conter o nome do país e a respectiva contagem, além de ser ordenada de maneira decrescente pela referida contagem.

```{r}
clientes_pais <- paste('SELECT COUNTRY, COUNT(*) AS QTD_CLIENTES FROM customers',
                      'GROUP BY COUNTRY',
                      'ORDER BY COUNT(*) DESC')

dbGetQuery(conn, clientes_pais)
```

8. Quais são os 5 países com mais clientes registrados? Use apenas `SQLite`.

```{r}
paises_qtd_registro <- paste('SELECT COUNTRY, COUNT(*) AS CLIENTES_REGISTRADOS FROM CUSTOMERS',
                             'GROUP BY COUNTRY',
                             'ORDER BY COUNT(*) DESC',
                             'LIMIT 5')

dbGetQuery(conn, paises_qtd_registro)
```

9. Quais são os países registrados que possuem apenas 6 letras no nome?

```{r}
paises_seis_letras <- paste('SELECT DISTINCT COUNTRY FROM CUSTOMERS',
                            'WHERE LENGTH(COUNTRY) = 6')

dbGetQuery(conn, paises_seis_letras)
```

10. Quais foram as músicas compradas por clientes brasileiros?

```{r}
musicas_brasileiras <- paste(
  'SELECT DISTINCT tracks.Name FROM customers',
  'INNER JOIN invoices ON customers.CustomerId = invoices.CustomerId',
  'INNER JOIN invoice_items ON invoices.InvoiceId = invoice_items.InvoiceId',
  'INNER JOIN tracks ON invoice_items.TrackId = tracks.TrackId',
  "WHERE customers.Country = 'Brazil'"
)

dbGetQuery(conn, musicas_brasileiras)
```

11. Desconecte do banco de dados.

```{r}
dbDisconnect(conn)
```


```{r}
Sys.setenv(TZ = "America/Sao_Paulo")
Sys.time()
```