---
title: "[ME315A] Lab07"
author: "João Vitor Expedito Silva de Oliveira RA: 294836"
format: pdf
editor: source
---

## SQLite 

O **SQLite** é uma biblioteca embutida em um processo único que é autônomo, não necessita de servidor e exige zero de configuração. O código é de domínio público e seu uso é gratuito em qualquer tipo de utilização. Trata-se de um sistema SQL completo, capaz de utilizar múltiplas tabelas, índices, gatilhos e visões. Ele funciona, virtualmente, em qualquer plataforme (incluindo móveis) e pesa cerca de 600KB.

## Objetivos

Ao fim deste laboratório, você deverá ser capaz de:

- Conectar-se a um banco de dados do tipo SQLite utilizando o R como interface;
- Explorar quais são as tabelas disponíveis no referido banco de dados;
- Identificar quais são as colunas de uma dada tabela existente no banco de dados;
- Realizar pesquisas simples;
- Extrair registros do banco de dados e armazená-las em objetos do R;
- Realizar algumas pesquisas complexas, utilizando `WHERE`, `INNER JOIN`.
- Criar novas tabelas no banco de dados.

## Fonte do Problema

Estes dados são de uma iniciativa de publicidade de desempenho de alunos e professores nas Universidades Americanas. A UW-Madison disponibilizou os seus dados online (no Office of the Registrar: https://registrar.wisc.edu/), e alguém trouxe os dados para uma competição no Kaggle (https://www.kaggle.com/Madgrades/uw-madison-courses). Nesta atividades, examinaremos disciplinas oferecidas no assunto de Estatística pela referida Universidade. 

## Observações

- Esta tarefa não deve ser realizada no site jupyter.ime.unicamp.br ;
- Você deve realizar o download dos dados para o computador que estiver utilizando e, então, iniciar a atividade;
- Recomenda-se a utilização dos seguintes pacotes:
  - `RSQLite`
- Toda a atividade deve ser realizada utilizando-se apenas de SQLite (i.e., não utilize `dbplyr`).

## Atividade

1. Baixe o arquivo `uwmadison.sqlite3`. Conecte-se a ele usando o pacote `RSQLite`, armazenando a conexão em uma variável `conn`.

```{r}
library(RSQLite)

caminho <- '/cloud/project'

caminho_completo <- file.path(caminho,'database.sqlite3')

conn <- dbConnect(SQLite(), caminho_completo)
```

2. Quem são e quantos são os professores que lecionaram disciplinas cujo tópico era estatística (`subjects.abbreviation='STAT'`);

```{r}
professores <- "
    SELECT DISTINCT instructors.name AS PROFESSOR FROM subjects
    INNER JOIN subject_memberships
        ON subjects.code = subject_memberships.subject_code
    INNER JOIN course_offerings
        ON subject_memberships.course_offering_uuid = course_offerings.uuid
    INNER JOIN sections
        ON course_offerings.uuid = sections.course_offering_uuid
    INNER JOIN teachings
        ON sections.uuid = teachings.section_uuid
    INNER JOIN instructors
        ON teachings.instructor_id = instructors.id
    WHERE subjects.abbreviation = 'STAT'
    ORDER BY instructors.name
"

dbGetQuery(conn, professores)


quantidade <- "
    SELECT COUNT(DISTINCT instructors.id) AS QUANTIDADE FROM subjects
    INNER JOIN subject_memberships
        ON subjects.code = subject_memberships.subject_code
    INNER JOIN course_offerings
        ON subject_memberships.course_offering_uuid = course_offerings.uuid
    INNER JOIN sections
        ON course_offerings.uuid = sections.course_offering_uuid
    INNER JOIN teachings
        ON sections.uuid = teachings.section_uuid
    INNER JOIN instructors
        ON teachings.instructor_id = instructors.id
    WHERE subjects.abbreviation = 'STAT'
"

dbGetQuery(conn, quantidade)
```


3. O GPA americano é definido numa escala de 0 a 4, em que A = 4, AB = 3.5, B = 3, BC = 2.5, C = 2, D = 1 e F = 0. Determinando a nota média de cada oferecimento pela ponderação da quantidade de alunos em cada extrato com os valores numéricos de cada conceito, indique (no que se referente a disciplinas no assunto de estatística):

- Quem é o professor mais difícil?
- Quem é o professor mais fácil?
- Qual é a disciplina mais difícil?
- Qual é a disciplina mais fácil?

```{r}
gpa <- "
    SELECT
        instructors.name AS PROFESSOR,
        courses.name AS DISCIPLINA,

        (
            grade_distributions.a_count * 4 +
            grade_distributions.ab_count * 3.5 +
            grade_distributions.b_count * 3 +
            grade_distributions.bc_count * 2.5 +
            grade_distributions.c_count * 2 +
            grade_distributions.d_count * 1 +
            grade_distributions.f_count * 0
        ) * 1.0
        /
        (
            grade_distributions.a_count +
            grade_distributions.ab_count +
            grade_distributions.b_count +
            grade_distributions.bc_count +
            grade_distributions.c_count +
            grade_distributions.d_count +
            grade_distributions.f_count
        ) AS GPA

    FROM subjects

    INNER JOIN subject_memberships
        ON subjects.code = subject_memberships.subject_code
    INNER JOIN course_offerings
        ON subject_memberships.course_offering_uuid = course_offerings.uuid
    INNER JOIN courses
        ON course_offerings.course_uuid = courses.uuid
    INNER JOIN sections
        ON course_offerings.uuid = sections.course_offering_uuid
    INNER JOIN grade_distributions
        ON sections.course_offering_uuid =
           grade_distributions.course_offering_uuid
        AND sections.number =
            grade_distributions.section_number
    INNER JOIN teachings
        ON sections.uuid = teachings.section_uuid
    INNER JOIN instructors
        ON teachings.instructor_id = instructors.id
    WHERE subjects.abbreviation = 'STAT'
"

dados_gpa <- dbGetQuery(conn, gpa)

professores_gpa <- "
    SELECT
        PROFESSOR,
        AVG(GPA) AS GPA_MEDIO FROM (
        SELECT
            instructors.name AS PROFESSOR,

            (
                grade_distributions.a_count * 4 +
                grade_distributions.ab_count * 3.5 +
                grade_distributions.b_count * 3 +
                grade_distributions.bc_count * 2.5 +
                grade_distributions.c_count * 2 +
                grade_distributions.d_count * 1 +
                grade_distributions.f_count * 0
            ) * 1.0
            /
            (
                grade_distributions.a_count +
                grade_distributions.ab_count +
                grade_distributions.b_count +
                grade_distributions.bc_count +
                grade_distributions.c_count +
                grade_distributions.d_count +
                grade_distributions.f_count
            ) AS GPA

        FROM subjects

        INNER JOIN subject_memberships
            ON subjects.code = subject_memberships.subject_code
        INNER JOIN course_offerings
            ON subject_memberships.course_offering_uuid =
               course_offerings.uuid
        INNER JOIN courses
            ON course_offerings.course_uuid = courses.uuid
        INNER JOIN sections
            ON course_offerings.uuid = sections.course_offering_uuid
        INNER JOIN grade_distributions
            ON sections.course_offering_uuid =
               grade_distributions.course_offering_uuid
            AND sections.number =
                grade_distributions.section_number
        INNER JOIN teachings
            ON sections.uuid = teachings.section_uuid
        INNER JOIN instructors
            ON teachings.instructor_id = instructors.id
        WHERE subjects.abbreviation = 'STAT'
    )
    GROUP BY PROFESSOR
    ORDER BY GPA_MEDIO
"

professores_gpa_resultado <- dbGetQuery(conn, professores_gpa)

professor_dificil <- "
    SELECT
        PROFESSOR,
        GPA_MEDIO
    FROM (
        SELECT
            instructors.name AS PROFESSOR,

            AVG(
                (
                    grade_distributions.a_count * 4 +
                    grade_distributions.ab_count * 3.5 +
                    grade_distributions.b_count * 3 +
                    grade_distributions.bc_count * 2.5 +
                    grade_distributions.c_count * 2 +
                    grade_distributions.d_count * 1 +
                    grade_distributions.f_count * 0
                ) * 1.0
                /
                (
                    grade_distributions.a_count +
                    grade_distributions.ab_count +
                    grade_distributions.b_count +
                    grade_distributions.bc_count +
                    grade_distributions.c_count +
                    grade_distributions.d_count +
                    grade_distributions.f_count
                )
            ) AS GPA_MEDIO

        FROM subjects

        INNER JOIN subject_memberships
            ON subjects.code = subject_memberships.subject_code
        INNER JOIN course_offerings
            ON subject_memberships.course_offering_uuid =
               course_offerings.uuid
        INNER JOIN sections
            ON course_offerings.uuid = sections.course_offering_uuid
        INNER JOIN grade_distributions
            ON sections.course_offering_uuid =
               grade_distributions.course_offering_uuid
            AND sections.number =
                grade_distributions.section_number
        INNER JOIN teachings
            ON sections.uuid = teachings.section_uuid
        INNER JOIN instructors
            ON teachings.instructor_id = instructors.id
        WHERE subjects.abbreviation = 'STAT'
        GROUP BY instructors.id
    )
    ORDER BY GPA_MEDIO
    LIMIT 1
"

dbGetQuery(conn, professor_dificil)

professor_facil <- "
    SELECT
        PROFESSOR,
        GPA_MEDIO
    FROM (
        SELECT
            instructors.name AS PROFESSOR,

            AVG(
                (
                    grade_distributions.a_count * 4 +
                    grade_distributions.ab_count * 3.5 +
                    grade_distributions.b_count * 3 +
                    grade_distributions.bc_count * 2.5 +
                    grade_distributions.c_count * 2 +
                    grade_distributions.d_count * 1 +
                    grade_distributions.f_count * 0
                ) * 1.0
                /
                (
                    grade_distributions.a_count +
                    grade_distributions.ab_count +
                    grade_distributions.b_count +
                    grade_distributions.bc_count +
                    grade_distributions.c_count +
                    grade_distributions.d_count +
                    grade_distributions.f_count
                )
            ) AS GPA_MEDIO

        FROM subjects

        INNER JOIN subject_memberships
            ON subjects.code = subject_memberships.subject_code
        INNER JOIN course_offerings
            ON subject_memberships.course_offering_uuid =
               course_offerings.uuid
        INNER JOIN sections
            ON course_offerings.uuid = sections.course_offering_uuid
        INNER JOIN grade_distributions
            ON sections.course_offering_uuid =
               grade_distributions.course_offering_uuid
            AND sections.number =
                grade_distributions.section_number
        INNER JOIN teachings
            ON sections.uuid = teachings.section_uuid
        INNER JOIN instructors
            ON teachings.instructor_id = instructors.id
        WHERE subjects.abbreviation = 'STAT'
        GROUP BY instructors.id
    )
    ORDER BY GPA_MEDIO DESC
    LIMIT 1
"

dbGetQuery(conn, professor_facil)

disciplinas_gpa <- "
    SELECT
        courses.name AS DISCIPLINA,
        AVG(
            (
                grade_distributions.a_count * 4 +
                grade_distributions.ab_count * 3.5 +
                grade_distributions.b_count * 3 +
                grade_distributions.bc_count * 2.5 +
                grade_distributions.c_count * 2 +
                grade_distributions.d_count * 1 +
                grade_distributions.f_count * 0
            ) * 1.0
            /
            (
                grade_distributions.a_count +
                grade_distributions.ab_count +
                grade_distributions.b_count +
                grade_distributions.bc_count +
                grade_distributions.c_count +
                grade_distributions.d_count +
                grade_distributions.f_count
            )
        ) AS GPA_MEDIO

    FROM subjects

    INNER JOIN subject_memberships
        ON subjects.code = subject_memberships.subject_code
    INNER JOIN course_offerings
        ON subject_memberships.course_offering_uuid =
           course_offerings.uuid
    INNER JOIN courses
        ON course_offerings.course_uuid = courses.uuid
    INNER JOIN sections
        ON course_offerings.uuid = sections.course_offering_uuid
    INNER JOIN grade_distributions
        ON sections.course_offering_uuid =
           grade_distributions.course_offering_uuid
        AND sections.number =
            grade_distributions.section_number
    WHERE subjects.abbreviation = 'STAT'
    GROUP BY courses.uuid
    ORDER BY GPA_MEDIO
"

dbGetQuery(conn, disciplinas_gpa)

disciplina_facil <- "
    SELECT
        courses.name AS DISCIPLINA,

        AVG(
            (
                grade_distributions.a_count * 4 +
                grade_distributions.ab_count * 3.5 +
                grade_distributions.b_count * 3 +
                grade_distributions.bc_count * 2.5 +
                grade_distributions.c_count * 2 +
                grade_distributions.d_count * 1 +
                grade_distributions.f_count * 0
            ) * 1.0
            /
            (
                grade_distributions.a_count +
                grade_distributions.ab_count +
                grade_distributions.b_count +
                grade_distributions.bc_count +
                grade_distributions.c_count +
                grade_distributions.d_count +
                grade_distributions.f_count
            )
        ) AS GPA_MEDIO

    FROM subjects

    INNER JOIN subject_memberships
        ON subjects.code = subject_memberships.subject_code
    INNER JOIN course_offerings
        ON subject_memberships.course_offering_uuid =
           course_offerings.uuid
    INNER JOIN courses
        ON course_offerings.course_uuid = courses.uuid
    INNER JOIN sections
        ON course_offerings.uuid = sections.course_offering_uuid
    INNER JOIN grade_distributions
        ON sections.course_offering_uuid =
           grade_distributions.course_offering_uuid
        AND sections.number =
            grade_distributions.section_number
    WHERE subjects.abbreviation = 'STAT'
    GROUP BY courses.uuid
    ORDER BY GPA_MEDIO DESC
    LIMIT 1
"

dbGetQuery(conn, disciplina_facil)
```

4. Desconecte do banco de dados.

```{r}
dbDisconnect(conn)
```


```{r}
Sys.setenv(TZ = "America/Sao_Paulo")
Sys.time()
```