---
title: "ME315A_Lab04"
author: "João Vitor Expedito Silva de Oliveira RA: 294836"
format: pdf
editor: source
---

## Conjunto de Dados

O conjunto de dados em questão é o conjunto de índices de desenvolvimento mundial, disponibilizado pelo Banco Mundial através do link http://datatopics.worldbank.org/world-development-indicators/.

## Expectativas

Ao fim deste laboratório, você deverá ser capaz de:

- Importar dados de planilhas específicas de arquivos em formato Excel;
- Trabalhar com variáveis cujos nomes fogem do padrão usual de programação (por exemplo, variáveis com espaços brancos em seus nomes);
- Selecionar variáveis do interesse;
- Verificar se os dados estão no formato tidy e transformá-los para tal formato;
- Optar apropriadamente entre filtering joins e mutating joins;
- Produzir visualizações de dados de séries temporais;

## Resolução das atividades a serem desenvolvidas

1. Carregue os pacotes readxl e tidyverse.

```{r}
library(readxl)
library(tidyverse)
```

2. Crie uma variável chamada fname que contenha o caminho para o arquivo WDIEXCEL.xlsx, disponível no seu diretório de dados. Confirme que o R identifica a existência do arquivo utilizando o comando file.exists

```{r}
unzip("WDI_EXCEL.zip")
fname <- "WDIEXCEL.xlsx"
file.exists(fname)
```

3. Leia a planilha “Country” e armazene no objeto countries.

```{r}
countries <- read_xlsx(fname, sheet = "Country")
```

4. Mantenha apenas os registros de 5 países (Brasil e outros 4 de sua escolha).

```{r}
countries <- countries %>%
  filter(`Short Name` %in% c("Brazil", "China", "Japan", "Germany", "United Kingdom"))
```

5. Leia a planilha “Data” e armazene no objeto WDI.

```{r}
WDI <- read_xlsx(fname, sheet = "Data")
```

6. Selecione apenas as colunas:

- Country Code
- Indicator Code
- E todos os anos de 1960-2018

```{r}
WDI <- WDI %>%
  select(`Country Code`, `Indicator Code`, `1960`:`2018`)
```

7. Confirme se os dados wm WDI estão em formato tidy. Se não estiverem, transforme-os para tal formato. Faça de forma que exista uma coluna referente ao ano chamada YEAR.

```{r}
WDI <- WDI %>%
  pivot_longer(
    cols = `1960`:`2018`,
    names_to = "YEAR",
    values_to = "VALUE"
  )
```

8. Confirme se a coluna referente ao ano está em formato inteiro.

```{r}
class(WDI$YEAR)

WDI <- WDI %>%
  mutate(YEAR = as.integer(YEAR))

class(WDI$YEAR)
```

9. Para o objeto WDI, mantenha apenas os registros dos países listados em countries. Selecione as colunas:

- Country Code
- Short Name
- YEAR
- SP.DYN.CBRT.IN

```{r}
WDI <- WDI %>%
  filter(`Indicator Code` == "SP.DYN.CBRT.IN") %>%
  inner_join(countries, by = "Country Code") %>%
  select(`Country Code`, `Short Name`, YEAR, VALUE) %>%
  rename(SP.DYN.CBRT.IN = VALUE)
```

10. Ordene o objeto de forma que, para cada país, as informações estejam ordenadas por ano.

```{r}
WDI <- WDI %>%
  arrange(`Short Name`, YEAR)
```

11. Construa um gráfico de linhas, usando o pacote ggplot2, que tenha no eixo X a variável YEAR, no eixo Y a variável SP.DYN.CBRT.IN e que cada linha corresponda a um país diferente.

```{r}
library(ggplot2)
ggplot(WDI, aes(x = YEAR, y = SP.DYN.CBRT.IN, color = `Short Name`)) +
  geom_line() +
  labs(
    x = "Ano",
    y = "Taxa de natalidade bruta (por 1.000 habitantes)",
    color = "País",
    title = "Taxa de natalidade bruta ao longo do tempo"
  ) +
  theme_minimal()
```

```{r}
Sys.setenv(TZ = "America/Sao_Paulo")
Sys.time()
```
