---
title: "ME315A_Lab02"
author: "João Vitor Expedito Silva de Oliveira RA: 294836"
format: pdf
editor: source
---

## Tarefa
Lendo 100.000 observações por vez (se você acredita que seu computador não tem memória suficiente, utilize 10.000 observações por vez), determine o percentual de vôos por Cia. Aérea que apresentou atraso na chegada (`ARRIVAL_DELAY`) superior a 10 minutos. As companhias a serem utilizadas são: AA, DL, UA e US. A estatística de interesse deve ser calculada para cada um dos dias de 2015. Para a determinação deste percentual de atrasos, apenas verbos do pacote `dplyr` e comandos de importação do pacote `readr` podem ser utilizados. Os resultados para cada Cia. Aérea devem ser apresentados em um formato de calendário.

Observação: a atividade descrita no slide pede para ler apenas 100 registros por vez. Aqui, mudamos para 100 mil registros por vez, para que haja melhor aproveitamento do tempo em classe.

## Preparando Ambiente de Trabalho

```{r}
# Baixando os pacotes necessários para a realização da atividade
library(dplyr)
library(readr)
```

## Resolução das atividades a serem desenvolvidas

1. Quais são as estatísticas suficientes para a determinação do percentual de vôos atrasados na chegada (`ARRIVAL_DELAY > 10`)?

*R:* Utilizando a probabilidade frequentista, onde `ARRIVAL_DELAY` representam todos os voos, sendo eles atrasados ou não, e `ARRIVAL_DELAY > 10` representam a todos os voos que atrasaram **mais que 10 minutos**, podemos definir isso por meio de: 

$$
\frac{\text{ARRIVAL\_DELAY > 10}}{\text{ARRIVAL\_DELAY}}
$$

2. Crie uma função chamada `getStats` que, para um conjunto de qualquer tamanho de dados provenientes de `flights.csv`.zip, execute as seguintes tarefas (usando apenas verbos do `dplyr`):

**a.** Filtre o conjunto de dados de forma que contenha apenas observações das seguintes Cias. Aéreas: AA, DL, UA e US;

**b.** Remova observações que tenham valores faltantes em campos de interesse;

**c.**Agrupe o conjunto de dados resultante de acordo com: dia, mês e cia. aérea;

**d.** Para cada grupo em b., determine as estatísticas suficientes apontadas no item 1. e os retorne como um objeto da classe tibble;

**e.** A função deve receber apenas dois argumentos:

**i.** `input`: o conjunto de dados (referente ao lote em questão);

**ii.** `pos`: argumento de posicionamento de ponteiro dentro da base de dados. Apesar de existir na função, este argumento não será empregado internamente. **É importante** observar que, sem a definição deste argumento, será impossível fazer a leitura por partes.

```{r}
# Amostra do banco de dados
amostra <- read_csv("flights.csv", n_max = 5)
names(amostra)

getStats <- function(input, pos){
  input %>%
    filter(AIRLINE %in% c("AA","DL","UA","US")) %>% # Código referente ao Item 'a'
    filter(!is.na(ARRIVAL_DELAY)) %>% # Código referente ao Item 'b'
    group_by(YEAR, MONTH, DAY, AIRLINE) %>% # Código referente ao Item 'c'
    summarise(
      total = n(),
      atrasados = sum(ARRIVAL_DELAY > 10, na.rm = TRUE),
      .groups = "drop"
    ) #Código referente ao Item 'd'
}
```

3. Utilize alguma função `readr::read_***_chunked` para importar o arquivo `flights.csv.zip`.

**a.** Configure o tamanho do lote (chunk) para 100 mil registros;

**b.** Configure a função de callback para instanciar DataFrames aplicando a função `getStats` criada acima;

**c.** Configure o argumento `col_types` de forma que ele leia, diretamente do arquivo, apenas as colunas de interesse (veja nota de aula para identificar como realizar esta tarefa);

```{r}
banco_de_dados <- readr::read_csv_chunked(
  file = "flights.csv",
  chunk_size = 10000, # Coloquei apenas 10 mil, pois acima disso meu computadpr não consegue rodar.
  callback = DataFrameCallback$new(getStats),
  col_types = cols_only(
    YEAR = col_integer(),
    MONTH = col_integer(),
    DAY = col_integer(),
    AIRLINE = col_character(),
    ARRIVAL_DELAY = col_double()
  )
  )
```

4. Crie uma função chamada `computeStats` que:

**a.** Combine as estatísticas suficientes para compor a métrica final de interesse (percentual de atraso por dia/mês/cia aérea);

**b.** Retorne as informações em um `tibble` contendo apenas as seguintes colunas:

**i.** `Cia`: sigla da companhia aérea;

**ii.** `Data`: data, no formato AAAA-MM-DD (dica: utilize o comando `as.Date`);

**iii.** `Perc`: percentual de atraso para aquela cia. aérea e data, apresentado como um número real no intervalo [0,1].

```{r}
computeStats <- function(dados){
  dados %>%
    group_by(YEAR, MONTH, DAY, AIRLINE) %>% 
    summarise(
      total = sum(total),
      atrasados = sum(atrasados),
      .groups = "drop"
    ) %>% 
    mutate(
      Data = as.Date(paste(YEAR, MONTH, DAY, sep = "-")),
      Perc = atrasados / total
    ) %>%
    select(Cia = AIRLINE, Data, Perc)
}

resultado_final <- computeStats(banco_de_dados)
head(resultado_final)
```


5. Produza um mapa de calor em formato de calendário para cada Cia. Aérea.

**a.** Instale e carregue os pacotes `ggcal` e `ggplot2`.

**b.** Defina uma paleta de cores em modo gradiente. Utilize o comando `scale_fill_gradient`. A cor inicial da paleta deve ser `#4575b4` e a cor final, `#d73027`. A paleta deve ser armazenada no objeto `pal`.

**c.** Crie uma função chamada `baseCalendario` que recebe 2 argumentos a seguir: `stats` (`tibble` com resultados calculados na questão 4) e `cia` (sigla da Cia. Aérea de interesse). A função deverá:

**i.** Criar um subconjunto de stats de forma a conter informações de atraso e data apenas da Cia. Aérea dada por `cia`.

**ii.** Para o subconjunto acima, montar a base do calendário, utilizando `ggcal(x, y)`. Nesta notação, `x` representa as datas de interesse e `y`, os percentuais de atraso para as datas descritas em `x`.

**iii.** Retornar para o usuário a base do calendário criada acima.

**d.** Executar a função `baseCalendario` para cada uma das Cias. Aéreas e armazenar os resultados, respectivamente, nas variáveis: `cAA`, `cDL`, `cUA` e `cUS`.

**e.** Para cada uma das Cias. Aéreas, apresente o mapa de calor respectivo utilizando a combinação de camadas do `ggplot2`. Lembre-se de adicionar um título utilizando o comando `ggtitle`. Por exemplo, `cXX` + `pal` + `ggtitle("Titulo")`.
```{r}
# Baixando pacotes
if (!require(remotes)) install.packages("remotes")
remotes::install_github("jayjacobs/ggcal")
library(ggcal)
library(ggplot2)
 
# Definindo escala de cores
pal <- scale_fill_gradient(low = '#4575b4',high = '#d73027')

# Criação da função
baseCalendario <- function(stats, cia) {
  subconjunto <- stats %>%
    filter(Cia == cia)        
  
  ggcal(subconjunto$Data, subconjunto$Perc)
}

# Execução em cada cia aerea
cAA <- baseCalendario(resultado_final, "AA")
cDL <- baseCalendario(resultado_final, "DL")
cUA <- baseCalendario(resultado_final, "UA")
cUS <- baseCalendario(resultado_final, "US")

# Mapa de calor
cAA + pal + ggtitle("Percentual de Atrasos - American Airlines (AA)")
cDL + pal + ggtitle("Percentual de Atrasos - Delta Air Lines (DL)")
cUA + pal + ggtitle("Percentual de Atrasos - United Airlines (UA)")
cUS + pal + ggtitle("Percentual de Atrasos - US Airways (US)")
```
```{r}
Sys.setenv(TZ = "America/Sao_Paulo")
Sys.time()
```

