---
title: "ME315A_Lab03"
author: "João Vitor Expedito Silva de Oliveira RA: 294836"
format: html
editor: source
---

## Tarefa
Considere novamente o problema de atrasos de vôos, disponível em https://www.kaggle.com/usdot/flight-delays. Nesta atividade, além dos dados de `flights.csv`, nós iremos utilizar informações disponíveis nos arquivos `airlines.csv` e `airports.csv`.

## Resolução das atividades a serem desenvolvidas

1. Importe, utilizando o pacote `readr`, cada um dos três arquivos disponíveis. Os objetos resultantes devem ser chamados `flights`, `airlines` e `airports`.

- Para o arquivo de aeroportos, importe apenas as colunas `IATA_CODE`, `CITY`, `STATE`, `LATITUDE`, `LONGITUDE`;

- Para o arquivo de vôos:

**a.** Importe apenas as colunas `DESTINATION_AIRPORT` e `ARRIVAL_DELAY`;

**b.** Leia apenas 1 milhão de linhas por vez;

**c.** Remova vôos em que o aeroporto de destino comece com a letra 1;

**d.** Remova registros em que existam pelo menos uma coluna faltante;

**e.** Determine, para cada parte do arquivo, as estatísticas suficientes para a determinação do atraso médio por aeroporto de destino;

**f.** Ao finalizar a leitura do arquivo, combine as estatísticas suficientes de modo a produzir a média de atraso por aeroporto.

```{r}
# Baixando pacotes
library(readr)
library(dplyr)
library(tidyr)

# Importação airlines
airlines <- read_csv('airlines.csv')

# Importação airports
airports <- read_csv("airports.csv",
                     col_select = c(IATA_CODE, CITY, STATE,LATITUDE, LONGITUDE)
                     )

# Importação flights

## Função que processa cada chunk de 1 milhão de linhas
processa_pedaco <- function(pedaco, pos) {
  pedaco %>%
    select(DESTINATION_AIRPORT, ARRIVAL_DELAY) %>%        # item a
    filter(!startsWith(DESTINATION_AIRPORT, "1")) %>%      # item c
    drop_na() %>%                                          # item d
    group_by(DESTINATION_AIRPORT) %>%
    summarise(soma = sum(ARRIVAL_DELAY),                   # item e
              n = n(),
              .groups = "drop")
}

## Leitura em pedaços de 1 milhão de linhas (item b)
estatisticas_por_pedaco <- read_csv_chunked(
  "flights.csv",
  callback = DataFrameCallback$new(processa_pedaco),
  chunk_size = 1000000
)

## Combinando as estatísticas de todos os pedaços (item f)
flights <- estatisticas_por_pedaco %>%
  group_by(DESTINATION_AIRPORT) %>%
  summarise(soma_total = sum(soma),
            n_total = sum(n)) %>%
  mutate(atraso_medio = soma_total / n_total)
```

2. Selecione a operação apropriada join para incluir, na tabela `flights`, as colunas `CITY` e `STATE` do objeto `airports`. Para executar esta tarefa:

**a.** Identifique a coluna que é a chave na tabela `flights`;

R: A coluna chave na tabela `flights` é `DESTIONATION_AIRPORT` 

**b.** Identifique a coluna que é a chave na tabela `airports`;

R: A coluna chave na tabela `airports` é `IATA_CODE`

**c.** Quais são os aeroportos que estão listados em `flights`, mas estão ausentes em `airports`?

```{r}
flights %>%
  anti_join(
    airports,
    by = c("DESTINATION_AIRPORT" = "IATA_CODE")
  ) %>%
  distinct(DESTINATION_AIRPORT)
```


**d.** Apresente o comando que combine ambas as tabelas, indicando explicitamente as chaves;

**e.** Armazene a tabela resultante no objeto `flights`.

```{r}
flights <- left_join(
  flights,
  airports,
  by = c("DESTINATION_AIRPORT" = "IATA_CODE")
)
```


3. Quantos aeroportos cada estado possui? Apresente uma tabela ordenada de forma decrescente (no número de aeroportos).

```{r}
airports %>%
  group_by(STATE) %>%
  summarise(
    quantidade_aeroportos = n()
  ) %>%
  arrange(desc(quantidade_aeroportos))
```


4. Apresente um mapa representando todos os atrasos observados por aeroporto.

**a.** Carregue o pacote `leaflet`;

**b.** Combine os comandos `leaflet`, `addTiles` e `addMarkers` para a criação de um mapa básico;

**c.** Armazene o grafico em b) numa variável chamada `this`;

**d.** Adicione as duas linhas abaixo após a criação da variável `this` (apenas se você estiver usando Jupyter):

```{r}
library(leaflet)

this <- leaflet(flights) %>%
  addTiles() %>%
  addMarkers(
    lng = ~LONGITUDE,
    lat = ~LATITUDE
  )

this
```
(OBS: Não consegui renderezir em pdf por conta desse último chunck apenas em html).

```{r}
Sys.setenv(TZ = "America/Sao_Paulo")
Sys.time()
```