---
title: "ME315A_Lista06"
author: João Vitor Expedito Silva de Oliveira RA294836
format: pdf
editor: source
---

```{r}
library(DBI)
library(RSQLite)

con <- dbConnect(RSQLite::SQLite(), "me315.sqlite")
```

## Hands-On
1. Para cada estado mencionado na tabela `PRESERVE`, exiba o valor de `ACRES` da menor área de preservação natural localizada nesse estado.

```{sql connection=con}
SELECT MIN(ACRES) AS MENOR_AREA FROM PRESERVE
GROUP BY STATE
```

2. Não considere nenhuma área de preservação natural que tenha mais de 10.000 acres. Para cada estado mencionado na tabela `PRESERVE`, exiba o valor de `ACRES` da maior área de preservação natural localizada nesse estado.

```{sql connection=con}
SELECT MAX(ACRES) AS MAIOR_AREA FROM PRESERVE
WHERE NOT ACRES > 10_000
GROUP BY STATE
```

3. Na Tabela resultante anterior, ordene os resultados pelos valores máximos, em ordem decrescente.

```{sql connection=con}
SELECT MAX(ACRES) AS MAIOR_AREA FROM PRESERVE
WHERE NOT ACRES > 10_000
GROUP BY STATE
ORDER BY MAIOR_AREA DESC
```

4. Exiba o tamanho, em acres, da maior área de preservação natural de cada estado, desde que esse valor seja inferior a 25.000 acres.

```{sql connection=con}
SELECT MAX(ACRES) AS MAIOR_AREA FROM PRESERVE
GROUP BY STATE
HAVING ACRES < 25_000
```

5. Para cada estado mencionado na tabela `PRESERVE`, exiba o número de acres da menor área de preservação do estado, desde que esse número seja inferior a 100 acres.

```{sql connection=con}
SELECT MIN(ACRES) AS MENOR_AREA FROM PRESERVE
GROUP BY STATE
HAVING MENOR_AREA < 100
```

6. Considere apenas as áreas de preservação natural com mais de 1.000 acres. Para cada estado, exiba o nome e o tamanho (em acres) da maior área de preservação natural desse estado, desde que esse valor seja inferior a 25.000 acres.

```{sql connection=con}
SELECT PNAME, MAX(ACRES) AS MAIOR_AREA FROM PRESERVE
WHERE ACRES > 1_000
GROUP BY STATE
HAVING MAIOR_AREA < 25_000
```

7. Exiba o estado e o tamanho total, em acres, das áreas de preservação localizadas nesse estado, desde que o tamanho total seja maior ou igual a 10.000 acres e menor ou igual a 50.000 acres.

```{sql connection=con}
SELECT STATE, SUM(ACRES) AS TAMANHO_TOTAL FROM PRESERVE
GROUP BY STATE
HAVING TAMANHO_TOTAL >= 10_000 AND TAMANHO_TOTAL <= 50_000
```

8. Determine a quantidade média de acres das áreas de preservação para cada estado e, em seguida, exiba a maior dessas médias.

```{sql connection=con}
SELECT MAX(MEDIA_AREA) FROM (
SELECT AVG(ACRES) AS MEDIA_AREA FROM PRESERVE
GROUP BY STATE
)
```

Os seguintes exercícios utilizam a tabela `EMPLOYEE`


9. Para todos os valores de `DNO` dos departamentos encontrados na tabela `EMPLOYEE`, exiba o valor de `DNO`, seguido pelo salário médio daquele departamento.

```{sql connection=con}
SELECT DNO, AVG(SALARY) AS MEDIA_SALARIO FROM EMPLOYEE
GROUP BY DNO
```

10. Para todos os valores de `DNO` dos departamentos encontrados na tabela `EMPLOYEE`, exiba o valor de `DNO`, seguido pela soma, pelo máximo e pelo mínimo dos salários daquele departamento.

```{sql connection=con}
SELECT DNO, SUM(SALARY) AS SOMA_SALARIO, MAX(SALARY) AS MAX_SALARIO, MIN(SALARY) AS MIN_SALARIO FROM EMPLOYEE
GROUP BY DNO
```

11. Considere todos os departamentos, exceto o Departamento 40. Para esses departamentos, exiba o valor de `DNO`, seguido pelo número de funcionários que trabalham em cada departamento.

```{sql connection=con}
SELECT DNO, COUNT(*) AS QTD_FUNCIONARIOS FROM EMPLOYEE
WHERE DNO <> 40
GROUP BY DNO
```

12. Para cada departamento, determine o número total de funcionários que trabalham naquele departamento. Suponha que a coluna `SALARY` contenha dados confidenciais e que alguém possa deduzir essas informações confidenciais examinando o total dos salários de cada departamento. Portanto, decida exibir apenas os departamentos nos quais o número de funcionários seja superior a dois.

```{sql connection=con}
SELECT DNO FROM EMPLOYEE
GROUP BY DNO
HAVING COUNT(*) > 2
```

13. Escreva uma solução que possa ser utilizada para reproduzir a seguinte tabela.

```{sql connection=con}
SELECT STATE, SUM(ACRES) FROM PRESERVE
GROUP BY STATE
```

```{r}
Sys.setenv(TZ = "America/Sao_Paulo")
Sys.time()
```

