---
title: "ME315A_Lista02"
author: "João Vitor Expedito Silva de Oliveira RA:294836"
format: pdf
editor: source
---

## Conexão R \>\>\> SQLite

```{r}
library(DBI)
library(RSQLite)

con <- dbConnect(SQLite(), "me315.sqlite")
```

## Resolução da Lista de Exercícios

1. Exiba os valores de STATE e FEE da tabela PRESERVE mas sem duplicados.
```{sql connection=con}
SELECT DISTINCT STATE, FEE FROM PRESERVE
```

2. Exiba todos os valores de DNO na tabela EMPLOYEE. Não exiba valores duplicados.
```{sql connection=con}
SELECT DISTINCT DNO FROM EMPLOYEE
```

3. Execute as QUERYS a seguir. Examine as tabelas resultantes e faça as observações relevantes.
- SELECT DNO, SALARY FROM EMPLOYEE
- SELECT DISTINCT DNO, SALARY FROM EMPLOYEE
- SELECT DISTINCT DNO, SALARY FROM EMPLOYEE ORDER BY DNO, SALARY

```{sql connection=con}
SELECT DNO, SALARY FROM EMPLOYEE
```

```{sql connection=con}
SELECT DISTINCT DNO, SALARY FROM EMPLOYEE
```

```{sql connection=con}
SELECT DISTINCT DNO, SALARY FROM EMPLOYEE ORDER BY DNO, SALARY
```

A primeira consulta apresenta todas as linhas, enquanto a segunda elimina combinações duplicadas de DNO e SALARY. A terceira mantém apenas valores distintos e os organiza em ordem crescente por departamento e salário.

4. Exiba todas as informações sobre qualquer reserva natural em Montana que seja menor que 1.000 acres.
```{sql connection=con}
SELECT * FROM PRESERVE
WHERE STATE = 'MT' AND ACRES < 1000
```

5. Exiba todas as informações sobre qualquer reserva natural cujo valor de ACRES esteja entre 1200 e 15000, inclusive.
```{sql connection=con}
SELECT * FROM PRESERVE
WHERE ACRES >= 1200 AND ACRES <= 15000
```

6. Exiba todas as informações sobre qualquer reserva natural localizada em Montana que não possua taxa de entrada e seja maior que 10.000 acres.
```{sql connection=con}
SELECT * FROM PRESERVE
WHERE STATE = 'MT' AND NOT FEE != 0 AND ACRES >= 10000
```

7. Exiba todas as informações sobre as reservas naturais localizadas em Montana ou Massachusetts.
```{sql connection=con}
SELECT * FROM PRESERVE
WHERE STATE = 'MT' OR STATE = 'MA'
```

8. Exiba todas as informações sobre qualquer reserva natural localizada em Montana ou qualquer reserva que seja menor que 1.000 acres.
```{sql connection=con}
SELECT * FROM PRESERVE
WHERE STATE = 'MT' OR ACRES < 1000
```

9. Exiba o número e o nome de qualquer reserva natural que possua taxa de entrada que não seja igual a zero.
```{sql connection=con}
SELECT * FROM PRESERVE
WHERE NOT FEE = 0
```

10. Exiba o número e o nome das reservas naturais que não possuem taxa de entrada de US$ 3,00 e não possuem taxa de US$ 10,00.
```{sql connection=con}
SELECT PNO, PNAME FROM PRESERVE
WHERE NOT FEE = 3 AND NOT FEE = 10
```

11. Exiba todas as informações sobre qualquer reserva natural localizada no Arizona que não possua taxa de entrada, ou qualquer reserva que seja menor que 100 acres (independentemente de seus valores de STATE e FEE).
```{sql connection=con}
SELECT * FROM PRESERVE 
WHERE (STATE = 'AZ' AND NOT FEE != 0) OR ACRES < 100 
```

12. Exiba todas as informações sobre qualquer reserva natural que seja menor que 1.000 acres e tenha taxa de entrada de zero dólares ou esteja localizada no Arizona.
```{sql connection=con}
SELECT * FROM PRESERVE
WHERE (ACRES < 1000 AND FEE = 0) OR STATE = 'AZ' 
```

13. Selecione todas as informações sobre qualquer reserva natural com taxa de entrada que não seja maior que zero, ou qualquer outra reserva, independentemente de sua taxa, que esteja localizada em Montana e seja maior que 1.000 acres.
```{sql connection=con}
SELECT * FROM PRESERVE
WHERE FEE = 0 OR (STATE = 'MT' AND ACRES > 1000)
```

14. Exiba todas as informações sobre todas as reservas naturais, exceto aquelas reservas de Montana sem taxa de entrada.
```{sql connection=con}
SELECT * FROM PRESERVE 
WHERE NOT STATE = 'MT' AND NOT FEE !=0
```

15. As seguintes cláusulas WHERE são logicamente equivalentes?
```{sql connection=con}
SELECT * FROM PRESERVE
WHERE STATE = 'MA' AND (ACRES > 1000 OR FEE = 0)
```

```{sql connection=con}
SELECT * FROM PRESERVE
WHERE (STATE = 'MA' AND ACRES > 1000) OR (STATE = 'MA' AND FEE = 0)
```

Sim. As duas cláusulas são logicamente equivalentes, pois aplicam a propriedade distributiva: A AND (B OR C) equivale a (A AND B) OR (A AND C).

16. As seguintes cláusulas WHERE são logicamente equivalentes?
```{sql connection=con}
SELECT * FROM PRESERVE
WHERE STATE = 'MA' OR (ACRES > 1000 AND FEE = 0.0)
```

```{sql connection=con}
SELECT * FROM PRESERVE
WHERE (STATE = 'MA' OR ACRES > 1000) AND (STATE = 'MA' OR FEE = 0.0)
```

Sim. As duas cláusulas são logicamente equivalentes, pois aplicam a propriedade distributiva: A OR (B AND C) equivale a (A OR B) AND (A OR C).

17. As seguintes cláusulas WHERE são logicamente equivalentes?
```{sql connection=con}
SELECT * FROM PRESERVE
WHERE NOT (ACRES < 50 AND STATE = 'MA')
```

```{sql connection=con}
SELECT * FROM PRESERVE
WHERE NOT ACRES < 50 AND NOT STATE = 'MA'
```

```{sql connection=con}
SELECT * FROM PRESERVE
WHERE ACRES >= 50 OR STATE <> 'MA'
```

Sim, a primeira e a terceira consultas são equivalentes e retornam o mesmo resultado. Já a segunda é diferente, pois exige que as duas condições sejam verdadeiras ao mesmo tempo.

18. As seguintes cláusulas WHERE são logicamente equivalentes?
```{sql connection=con}
SELECT * FROM PRESERVE
WHERE NOT (ACRES < 50 OR STATE = 'MA')
```

```{sql connection=con}
SELECT * FROM PRESERVE
WHERE NOT (ACRES < 50 OR STATE = 'MA')
```

```{sql connection=con}
SELECT * FROM PRESERVE
WHERE NOT ACRES < 50 AND NOT STATE = 'MA'
```

Sim. As três cláusulas são equivalentes, pois a primeira e a segunda são idênticas, e a terceira retorna o mesmo resultado usando as condições negadas separadamente.

```{r}
Sys.setenv(TZ = "America/Sao_Paulo")
Sys.time()
```

