---
title: "ME315A_Lab02"
author: "João Vitor Expedito Silva de Oliveira RA: 294836"
format: pdf
editor: source
---

## Tarefa
Considere novamente o problema de atrasos de vôos, disponível em https://www.kaggle.com/usdot/flight-delays. Nesta atividade, além dos dados de `flights.csv`, nós iremos utilizar informações disponíveis nos arquivos `airlines.csv` e `airports.csv`.

## Resolução das atividades a serem desenvolvidas

1. Importe, utilizando o pacote `readr`, cada um dos três arquivos disponíveis. Os objetos resultantes devem ser chamados `flights`, `airlines` e `airports`.

- Para o arquivo de aeroportos, importe apenas as colunas `IATA_CODE`, `CITY`, `STATE`, `LATITUDE`, `LONGITUDE`;

- Para o arquivo de vôos:

**a.** Importe apenas as colunas `DESTINATION_AIRPORT` e `ARRIVAL_DELAY`;

**b.** Leia apenas 1 milhão de linhas por vez;

**c.** Remova vôos em que o aeroporto de destino comece com a letra 1;

**d.** Remova registros em que existam pelo menos uma coluna faltante;

**e.** Determine, para cada parte do arquivo, as estatísticas suficientes para a determinação do atraso médio por aeroporto de destino;

**f.** Ao finalizar a leitura do arquivo, combine as estatísticas suficientes de modo a produzir a média de atraso por aeroporto.

```{r}
# Baixando pacotes
library(readr)
library(dplyr)
library(tidyr)

# Importação airlines
airlines <- read_csv('airlines.csv')

# Importação airports
airports <- read_csv("airports.csv",
                     col_select = c(IATA_CODE, CITY, STATE,LATITUDE, LONGITUDE)
                     )

# Importação flights
flights <- read_csv('flights.csv',
                    col_select = c(DESTINATION_AIRPORT, ARRIVAL_DELAY),
                    n_max = 1000000) %>%
  filter(!startsWith(DESTINATION_AIRPORT,'1')) %>%
  drop_na()
```


2. Selecione a operação apropriada join para incluir, na tabela `flights`, as colunas `CITY` e `STATE` do objeto `airports`. Para executar esta tarefa:

**a.** Identifique a coluna que é a chave na tabela `flights`;
R: A coluna chave na tabela `flights` é `DESTIONATION_AIRPORT` 

**b.** Identifique a coluna que é a chave na tabela `airports`;
R: A coluna chave na tabela `airports` é `IATA_CODE`

**c.** Quais são os aeroportos que estão listados em `flights`, mas estão ausentes em `airports`?

```{r}
flights %>%
  anti_join(
    airports,
    by = c("DESTINATION_AIRPORT" = "IATA_CODE")
  ) %>%
  distinct(DESTINATION_AIRPORT)
```


**d.** Apresente o comando que combine ambas as tabelas, indicando explicitamente as chaves;

**e.** Armazene a tabela resultante no objeto `flights`.

```{r}
flights <- left_join(
  flights,
  airports,
  by = c("DESTINATION_AIRPORT" = "IATA_CODE")
)
```


3. Quantos aeroportos cada estado possui? Apresente uma tabela ordenada de forma decrescente (no número de aeroportos).

```{r}
airports %>%
  group_by(STATE) %>%
  summarise(
    quantidade_aeroportos = n()
  ) %>%
  arrange(desc(quantidade_aeroportos))
```


4. Apresente um mapa representando todos os atrasos observados por aeroporto.

**a.** Carregue o pacote `leaflet`;

**b.** Combine os comandos `leaflet`, `addTiles` e `addMarkers` para a criação de um mapa básico;

**c.** Armazene o grafico em b) numa variável chamada `this`;

**d.** Adicione as duas linhas abaixo após a criação da variável `this` (apenas se você estiver usando Jupyter):

```{r}
library(leaflet)

this <- leaflet(flights) %>%
  addTiles() %>%
  addMarkers(
    lng = ~LONGITUDE,
    lat = ~LATITUDE
  )

this
```


```{r}
Sys.setenv(TZ = "America/Sao_Paulo")
Sys.time()
```

